【裁判字號】    96,訴,2477
【裁判日期】    970227
【裁判案由】    違反毒品危害防制條例
【裁判全文】
臺灣彰化地方法院刑事判決              96年度訴字第2477號
公  訴  人  臺灣彰化地方法院檢察署檢察官
被      告  丁○○
選任辯護人  張仕融律師
被      告  戊○○
指定辯護人  本院公設辯護人己○○
上列被告等因違反毒品危害防制條例案件，經檢察官提起公訴（
96年度偵字第6406、7158、7159、7160、7167號），本院判決如
下：
    主  文
丁○○共同犯如附表一編號一至編號八所示之罪，均累犯，各量
處如附表一編號一至編號八主文欄所示之刑；又犯如附表二編號
一至編號十五所示之罪，均累犯，各量處如附表二編號一至編號
十五主文欄所示之刑。應執行有期徒刑捌年肆月。扣案如附表五
編號四所示之甲基安非他命貳包均沒收銷燬之；扣案如附表五編
號一所示之行動電話（惟不含0000000000號SIM 卡）及附表六編
號一所示之行動電話壹支（含0000000000號SIM 卡）均沒收；未
扣案之如附表一因丁○○、戊○○共同販賣第二級毒品所得之財
物共新台幣壹萬貳仟伍佰元沒收，如全部或一部不能沒收時，以
丁○○、戊○○之財產連帶抵償之；未扣案之如附表二因丁○○
販賣第二級毒品所得之財物共新台幣貳萬柒仟貳佰元沒收，如全
部或一部不能沒收時，以丁○○之財產抵償之；未扣案之戊○○
所有00 00000000 號SIM 卡沒收，如全部或一部不能沒收時，追
徵其價額。其餘被訴如附表四編號三部分無罪。
戊○○共同犯如附表一編號一至編號八所示之罪，各量處如附表
一編號一至編號八主文欄所示之刑；又犯如附表三編號一至編號
五所示之罪，各量處如附表三編號一至編號五主文欄所示之刑。
應執行有期徒刑捌年；扣案如附表五編號四所示之甲基安非他命
貳包均沒收銷燬之；扣案如附表五編號一所示之行動電話（惟不
含0000 000000 號SIM 卡）及如附表六編號一所示之行動電話壹
支（含00 00 000000號SIM 卡）均沒收；未扣案之如附表一因丁○○、戊○○共同販賣第二級毒品所得之財物共新台幣壹萬貳仟
伍佰元沒收，如全部或一部不能沒收時，以丁○○、戊○○之財
產連帶抵償之；未扣案之如附表三因販賣第二級毒品所得之財物
共新台幣柒仟元均沒收，如全部或一部不能沒收時，以戊○○之
財產抵償之；未扣案之戊○○所有0000000000號SIM 卡沒收，如
全部或一部不能沒收時，追徵其價額。其餘被訴如附表四編號一
、二部分均無罪。
    事  實
一、丁○○前於民國（下同）89年間，因妨害自由案件，經本院
    於89年11月10日以89年度易字第619 號判決判處有期徒刑6
    月，如易科罰金，以銀元300 元折算1 日；復於同年間，因
    竊盜案件，經本院於89年11月11日以89年度易緝字第38號判
    決判處有期徒刑10月；再於同年間，因違反毒品危害防制條
    例案件，經本院於90年2 月10日以89年度員簡字第476 號判
    決判處有期徒刑4 月，如易科罰金，以銀元300 元折算1 日
    ，上開三案經定應執行有期徒刑1 年6 月，甫於94年6 月20
    日執行完畢出監。詎其仍不知悔改，或獨自一人，或與戊○○共同基於販賣第二級毒品甲基安非他命之犯意，或由戊○○獨自一人基於販賣第二級毒品甲基安非他命之犯意，分別
    於附表一、附表二、附表三所示之時間、地點，由附表二所
    示之購毒者直接撥打丁○○持用之0000-000000 號或0000-0
    00000 號行動電話約定交易之時間、地點，或由如附表一所
    示之購毒者先撥打戊○○持用之0000-000000 號或0000-000
    000 號行動電話，與戊○○約定交易之時間、地點後，戊○○再以電話通知丁○○，並與丁○○至上開約定之交易地點
    ，或由附表三所示之購毒者以附表三所示之聯絡方式，單獨
    或共同販賣第二級毒品甲基安非他命予如附表一、附表二、
    附表三所示之人。嗣經警據報後，報請臺灣彰化地方法院檢
    察署檢察官指揮偵辦，並於96年7 月5 日為警持搜索票及拘
    票，分別至戊○○位於彰化縣田尾鄉中庄巷77號之住所、丁○○位於彰化縣北斗鎮文子巷24之1 號之住所執行搜索，並
    拘提戊○○、丁○○到案，分別於丁○○之上開住所扣得如
    附表五所示之物，於戊○○之上開住所扣得如附表六所示之
    物，因而查悉上情。
二、案經彰化縣警察局報請臺灣彰化地方法院檢察署檢察官偵查
    起訴。
    理  由
壹、證據能力之說明
一、本案下列引用之供述及非供述證據，經本院依法踐行調查證
    據程序，公訴人、被告、被告之指定辯護人及選任辯護人均
    不爭執各該證據之證據能力，且亦查無依法應排除其證據能
    力之情形，是後述所引用證據之證據能力皆無疑義，合先敘
    明。
貳、認定被告犯罪之各項證據及理由
一、被告丁○○單獨及共同販賣第二級毒品甲基安非他命部分（
    即被告丁○○所為如附表一、附表二所示之犯行）：
  (一)訊據被告丁○○對於如附表一、附表二所示與被告戊○○共
    同、或其單獨一人販賣第二級毒品甲基安非他命之犯行，於
    本院準備程序及審理時均坦承不諱，且有如附表一、附表二
    證據欄所示之各項證據在卷足憑，復有扣案之如附表五編號
    一、附表六編號一所示之行動電話共2 支扣案可資佐證，而
    扣案如附表五編號四之白色顆粒2 包，經鑑驗之結果，確實
    檢出甲基安非他命成分（淨重共0.8189公克，驗餘淨重共0.
    8048公克），此有憲兵司令部刑事鑑識中心96年11月20日安
    鑑字第0960001789號鑑定書1 紙在卷可稽，足見被告丁○○
    之自白與事實相符。
  (二)又如附表一、附表二所示之購毒者於上開時、地向被告丁○○購買毒品時，與被告丁○○均不熟識，或係初次或前一、
    二次由被告戊○○介紹予被告丁○○購買毒品，或係無特殊
    交情，業據被告戊○○及丁○○所自承，參酌甲基安非他命
    均物稀價貴，且為政府嚴格查緝之違禁物，凡販賣毒品者，
    茍無利可圖，應無甘冒被供出來源或遭檢警查緝法辦之危險
    而平價供應無何交情可言之他人施用之理，因此其販入之價
    格必較出售之價格低廉，或以同一價格販賣而減少毒品之份
    量，而有從中賺取買賣價差牟利之意圖及事實，應屬合理之
    認定，倘無差額利潤可圖，衡情其應不致於甘冒風險，無端
    平白將毒品給予他人吸食之可能，基上說明，足資認定被告
    丁○○販入甲基安非他命之價格必較販出之價格為低，而有
    從中賺取差額利潤圖利事實，是被告丁○○具有營利意圖甚
    明。本件事證明確，被告丁○○上開販賣第二級毒品甲基安
    非他命之犯行均堪認定。
二、被告戊○○共同販賣第二級毒品甲基安非他命部分（即被告
    戊○○所為如附表一所示之犯行）：
  (一)訊據被告戊○○對於其在如附表一編號一至八所示之時、地
    ，以如附表一編號一至八所示之購毒者（即丙○○、乙○○
    、辛○○、綽號「樂腳」之成年男子等）先撥打被告戊○○
    之行動電話，與被告戊○○約定如附表一編號一至八所示之
    交易時間、地點後，被告戊○○再行聯絡並通知被告丁○○
    前往上開交易地點，先由被告戊○○當場介紹上開購毒者與
    被告丁○○認識後，再由被告丁○○與上開購毒者於現場交
    易毒品並收取現金之情，均自承無訛，惟辯稱：伊僅當場介
    紹購毒者與丁○○認識，交易毒品及收取現金均由購毒者與
    丁○○於現場直接為之，伊並未直接交付毒品，亦無賺取販
    賣毒品之金額，而無營利之意圖等語。惟查：
  1.按以幫助他人犯罪之意思而參與犯罪構成要件之行為，應成
    立共同正犯，而非幫助犯（最高法院91年度台上字第2974號
    判決意旨參考）。被告戊○○業已自承係由購毒者撥打其行
    動電話，與其聯絡約定交易時間、地點後，其再通知被告丁○○依上開已約定之交易時間、地點前來，由被告戊○○當
    場介紹被告丁○○交易毒品，是被告戊○○就被告丁○○販
    賣交付毒品予附表一所示之人之行為已有犯意之聯絡及行為
    之分擔，且其自承所參與之部分即聯絡並決定交易數量及價
    格，已屬販賣毒品之構成要件，自難認被告戊○○並未參與
    販賣毒品之行為。況證人辛○○於警詢及本院審理時均證稱
    ：該次是被告戊○○即綽號「洛褲」直接將毒品交給伊，因
    為被告戊○○沒有車，所以都是由被告丁○○開車，被告戊○○坐在副駕駛座，沒有下車，將毒品直接交給伊等語，而
    證人丙○○亦於本院審理時證稱：「（96年6 月7 日監聽譯
    文中的「一張」是什麼意思？）指1000元的安非他命。」、
    「（是要向何人購買的？）我是拜託「洛褲」幫我向丁○○
    調安非他命。」、「（你是否認識丁○○？）我與丁○○認
    識沒多久，也是戊○○介紹讓我認識的。」、「（你說拜託
    「洛褲」向丁○○調，請問你如何拜託的？）我說拜託戊○○幫我買毒品，因為我不知道毒品的上游，戊○○知道。」
    、「（你有無拜託戊○○指定向丁○○調安非他命？）沒有
    。反正戊○○拿的到安非他命就好了，電話中我並沒有叫戊○○要向丁○○調。」、「（電話中你有無請戊○○替你調
    ？）戊○○沒有在製造安非他命，我的意思就是要他拿毒品
    給我就是了。」、「（96年6 月7 日這次的交易地點？）我
    老闆彰化縣田尾鄉新厝村光明巷49號的資源回收場門口。」
    、「（何人交安非他命給你的？）「洛褲」。96年6 月7 日
    那天只有『洛褲』出現，然後親手將安非他命交給我，丁○○並沒有出現。」、「（96年6 月19日那天的電話是否你打
    的？）是我打的。」、「（那天是聯絡什麼事情，與何人聯
    絡？）聯絡拿『一張』的安非他命，向「洛褲」聯絡。」、
    「（為何後來說扣掉給你800 元是什麼意思？）他向我老闆
    借200 元，所以我只有給他800 元，直接扣掉200 元，那
    200 元我直接給老闆，「洛褲」給我1000元的安非他命。」
    、「（這次的交易地點？）也是在我老闆的資源回收場。」
    、「（你錢交給何人？）交給『洛褲』。」、「（安非他命
    何人交給你的？）也是『洛褲』交給我。」、「（在場是否
    有其他人？）只有我跟『洛褲』二人。」等語，足見被告戊○○於附表一編號一、二、五之犯行，係自行將甲基安非他
    命交付予丙○○、辛○○，並向其收取購買毒品之價金，益
    見被告戊○○確有參與販賣毒品之構成要件行為。
  2.證人即共犯丁○○於本院審理時證稱：「（戊○○跟你購買
    毒品，是否讓你賣給戊○○的毒品比較便宜？）…戊○○自
    己來跟我買的話，我就會隨便賣，沒有算那麼多。」、「（
    有無一個便宜的數量？）講不出來，跟其他人購買的價格有
    差別就是了。」、「（如果戊○○向你購買1000元，你所謂
    算便宜的話，是拿多少？）我是量給多一點，錢沒有減少，
    我一定比給其他的人多一些數量。」、「（數量如何多一點
    ？）我原本要給其他人分裝好的，再裝一些些給他，給他的
    量大約1500元。」等語，足見被告戊○○介紹購毒者予被告
    丁○○，並與購毒者約定交易時間、地點，再通知被告丁○○與其共同前往該交易地點，由被告丁○○與該購毒者交易
    毒品，係為求其自身可以相同之價格向丁○○購入較多之甲
    基安非他命，其與被告丁○○共同販賣毒品，自有營利之意
    圖甚明。況被告丁○○販賣第二級毒品甲基安非他命應有賺
    取價差之營利情形，且被告戊○○及丁○○就販賣第二級毒
    品甲基安非他命之行為，有犯意之聯絡及行為之分擔均已如
    前述，既被告戊○○已參與販賣毒品甲基安非他命罪之構成
    要件行為，對被告丁○○其營利意圖之主觀情狀有所認識，
    其自身又有因參與販賣甲基安非他命之行為而可獲取較多毒
    品之營利狀況，自不得以被告所辯「並未直接交付毒品，並
    無賺取販毒之金額」等語而為其有利之認定。
  3.此外，並有如附表一證據欄所示之證據在卷可稽，復有扣案
    之如附表五編號一、附表六編號一所示之行動電話共2 支，
    暨附表五編號四所示之甲基安非他命2 包（驗餘淨重共0.80
    48公克）扣案可資佐證，本件事證明確，被告戊○○與被告
    丁○○共同為附表一所示之販賣第二級毒品甲基安非他命之
    犯行堪以認定。
三、被告戊○○單獨販賣第二級毒品甲基安非他命部分（即被告
    戊○○所犯如附表三所示之部分）：
  (一)附表三編號一、二部分：
    訊據被告戊○○固自承證人庚○○一次係在路上遇到，一次
    係撥打其行動電話與其相約交易第二級毒品甲基安非他命；
    惟其於偵訊中辯稱：伊與庚○○係合資購買甲基安非他命等
    語；復於本院準備程序中又辯稱：都是庚○○來找我或打電
    話給我，我再通知被告丁○○，由被告丁○○與庚○○交易
    毒品等語；再於本院審理時辯稱：庚○○總共向伊購買過毒
    品2 次，監聽譯文那次是第2 次交易，第1 次是在資源回收
    場庚○○家附近的巷口交易，當天是庚○○在路上遇到伊，
    問伊有沒有甲基安非他命，伊就打電話給被告丁○○，被告
    丁○○說要等一下，伊向庚○○說要等十幾分鐘，當天他就
    向伊要電話，等被告丁○○來之後，伊等就約在資源回收場
    的巷口交易，由被告丁○○交給庚○○毒品，庚○○拿錢給
    被告丁○○，伊有在旁邊，所以第二次4 月27日庚○○才會
    打電話給伊問伊有沒有甲基安非他命，第二次就是在中油加
    油站丟香煙盒的那次等語。惟查：
  1.按證人之陳述有部分前後不符，或相互間有所歧異時，或因
    記憶淡忘、或事後迴護被告、或因其他事由所致，究竟何者
    為可採，法院仍得本其自由心證予以斟酌，非謂一有不符或
    矛盾，即應認其全部均為不可採信；尤其關於行為動機、手
    段及結果等之細節方面，證人之證言，有時亦有予渲染之可
    能；然其基本事實之陳述，若果與真實性無礙時，則仍非不
    得予以採信（最高法院74年度臺上字第1599號判例要旨、90
    年度臺上字第6078號判決要旨參照）；況認事採證、證據之
    取捨及證據證明力之判斷，俱屬事實審法院之職權，苟無違
    證據法則，自不能指為違法；是供述證據前後雖有差異或矛
    盾，事實審法院非不可本於經驗及論理法則，斟酌其他情形
    ，作合理之比較，定其取捨；其就供述證據之一部，認為真
    實者，予以採取，亦非法則所不許。因之，證人供述之證據
    ，前後縱有差異，事實審法院依憑證人前後之供述證據，斟
    酌其他證據，本於經驗法則與論理法則，取其認為真實之一
    部，作為論罪之證據，自屬合法（最高法院90年度臺上字第
    6943 號判決要旨參照）。
  2.證人庚○○於警詢、偵訊時均證稱：伊分別於96年4 月27日
    、同年5 月1 日，在彰化縣北斗鎮○○路的中油加油站，向
    綽號「洛褲」之男子（即被告戊○○）購買甲基安非他命共
    2 次等語，其於本院審理時亦結證稱：「（你與本案的被告
    戊○○、丁○○之前是否認識？）戊○○之前有認識，但我
    都叫他「洛褲」，本名不知道，丁○○的部分之前完全不認
    識。」、「（你與戊○○、丁○○有無恩怨？）沒有。」、
    「（你所施用的甲基安非他命來源？）跟戊○○拿，他的意
    思是說幫我向其他人拿。」、「（你向戊○○拿過幾次？）
    二次。」、「（請你說明這二次購買的時間、地點、價格？
    ）都是購買1000元，地點都是在北斗加油站的路口，時間忘
    記了。」、「（地點是在何處？）北斗中山路的中油加油站
    的路旁，他會將毒品放在香煙盒裡面，拿後丟在路邊，因為
    那加油站不是在大馬路。」、「（那你如何知道是哪個煙盒
    ？）他有跟我說丟在哪邊。」、「（你剛剛連加油站在哪邊
    都不清楚，為何會知道是在那邊的路邊？）他人就在附近，
    然後對我比前面說在那裡，然後我車停好後就下車拿。」、
    「（你之前為何沒有提到說將甲基安非他命放在煙盒丟在路
    邊的事情？）有，我之前有說過。」、「（第二次與第一次
    的交易模式是否一樣？）也是放在香煙盒丟在路邊，地點我
    忘記了，以之前在警、偵中所講的為準。」、「（你錢都交
    給誰？）交給戊○○。」、「（東西都是丟在路邊，如何將
    錢交給戊○○？）我都是先將錢交給戊○○，戊○○才將東
    西丟在路邊。」、「（你向戊○○購買甲基安非他命都是如
    何聯絡？）第一次是碰到戊○○，戊○○問我要不要安非他
    命，就當面講，當面約時間、地點，我先將錢給他，他說要
    幫我拿，我並沒有指定他要去向誰拿，因為我也不認識。」
    、「（你是用哪支電話打給戊○○？）我的電話是0000-000
    000 ，打給戊○○的電話我忘記了，因為我打完之後，我就
    將電話消掉了。」、「（請審判長提示96年度偵字第6406號
    卷宗第44頁通訊監察譯文，96年4 月27日那天早上聯絡的內
    容為何？）（提示並告以要旨）我是在向戊○○問甲基安非
    他命的事情，『1 』就是指1000元，這是第二次購買的情形
    。」、「（你說總共二次向戊○○購買甲基安非他命，交易
    過程中，有無其他人在場？）沒有。」、「（譯文的內容是
    否當面問你的那次？）通訊譯文的那次應該是第二次聯絡，
    不然我不會有他的電話。」、「（戊○○與你碰到面之後，
    如何問你這件事情？）他可能知道我老婆不在，主動問我要
    不要用那個東西，我就跟他說好，拿壹仟元，第二次過幾天
    ，是我打給他，主動向他買甲基安非他命，後來就再也沒有
    打過電話給他。」、「（二次安非他命交易經過，是你現在
    記得比較清楚，還是96年警察、檢察官問你時，比較清楚？
    ）應該是現在說的比較清楚，後來我思考想過之後比較清楚
    ，因為我之前不知道戊○○的電話。」、「（你之前在警局
    、偵查中所講的與你今日所言不一樣，你說第一次是96 年4
    月27日，第二次是96年5 月1 日，你今日卻說是96年4 月27
    日才是第二次交易，到底哪次是正確的？）我今日記得比較
    清楚，那時候突然間被問，所以說的不太清楚。」、「（那
    你第一次交易的時間是哪天？）警詢、偵查中我將第一次與
    第二次的時間弄反了，第一次交易應該是96年4 月27 日 前
    三、四天，96年5 月1 日那次沒有，96年4 月27日那次之後
    就沒有交易過了。」等語。衡諸證人庚○○歷次於警詢、偵
    訊及本院審理時之證言，其對於在彰化縣北斗鎮○○路上之
    中油加油站向被告戊○○購買毒品二次之證言均證述相符，
    其證詞之可信度本即甚高，而由上開證言可知，證人庚○○
    二次至彰化縣北斗鎮中油加油站旁，均僅遇到被告戊○○一
    人，且係被告戊○○先收取毒品價金後，再將甲基安非他命
    以香煙盒裝置後丟於該中油加油站之路邊，是證人庚○○並
    非與被告丁○○直接交易毒品，亦非與被告戊○○合資購買
    甲基安非他命。
  3.至證人庚○○雖於警詢及偵訊中證稱：伊係於96年4 月27日
    及同年5 月1 日向被告戊○○購買甲基安非他命等語，嗣又
    於本院審理時證稱：96年4 月27日有監聽譯文的那次應該是
    第二次向被告戊○○購買甲基安非他命，第一次應該在96年
    4 月27日前三、四天較為正確，因為第一次伊是在路上遇到
    戊○○，他問伊要不要甲基安非他命，當天伊才向被告戊○○要電話，才有96年4 月27日那次通電話向被告戊○○購買
    毒品等語，惟證人庚○○於本院審理時之證述非但較與常情
    相符，核與被告戊○○於本院審理時供述之情節相符，應以
    證人庚○○於本院審理時證述之時間較為正確，附此敘明。
  4.此外，復有0000000000號通訊監察譯文及犯罪嫌疑人指認表
    各1 份在卷可稽，被告戊○○如附表三編號一、二所示之販
    賣甲基安非他命之犯行應堪認定。
  (二)附表三編號三、四部分：
    上揭犯罪事實，業據被告戊○○於警詢及本院審理時均自白
    不諱，且有0000000000號行動電話之通訊監察譯文1 份在卷
    可稽，足認被告戊○○之自白與事實相符，是被告戊○○如
    附表三編號三、四所示之販賣第二級毒品甲基安非他命之犯
    行堪以認定。
  (三)附表三編號五部分：
    訊據被告戊○○對於甲○○撥打其行動電話向其調取1 千元
    之甲基安非他命之事實供承無訛，惟矢口否認有何販賣第二
    級毒品甲基安非他命予甲○○之事實，其辯稱：甲○○撥打
    電話給伊後，伊先代甲○○墊付1 千元之毒品錢向被告丁○○拿毒品，由甲○○事後再返還1 千元予伊，故伊僅為幫助
    甲○○調取毒品，並非販賣云云。惟查：
  1.證人甲○○於偵訊中證稱：伊之甲基安非他命都是向綽號「
    洛褲」之成年男子（即被告戊○○）購買，96年5 月22日上
    午8 時45分之通訊監察譯文是伊打電話向戊○○購買1 千元
    之甲基安非他命，當天被告戊○○送到伊在彰化縣溪州鄉○○路○ 段360 號之1 工作的魚池親自交給伊，至於他要向哪
    位朋友拿毒品，伊不瞭解等語，且被告戊○○亦於本院審理
    時自承稱：於96年5 月22日上午8 時45分撥打電話予被告戊○○要購買1 千元之甲基安非他命時，證人甲○○並不認識
    被告丁○○，僅知道撥打被告戊○○之電話要購買1 千元之
    毒品等語，足見證人甲○○購買毒品之對象係被告戊○○，
    亦係被告戊○○前往約定地點交付毒品並收取價金，至被告
    戊○○再向哪位毒品上游調取毒品販賣均非所問乙情，堪以
    認定。
  2.雖被告戊○○辯稱：當天之1 千元係伊幫證人甲○○代墊，
    事後再由甲○○返還伊1 千元，是伊並無賺取差價之營利意
    圖云云。惟查，被告戊○○上開所辯，並未舉證以實其說，
    經本院2 次傳喚證人甲○○，證人甲○○亦未到庭，實難認
    被告戊○○上開所辯為真。況被告戊○○於本院審理時自承
    稱：證人甲○○剛開始向伊買，後來經伊認識被告丁○○之
    後，就直接找被告丁○○等語，是縱被告戊○○上開所辯為
    真，被告戊○○因介紹購毒者向被告丁○○買毒，可獲得以
    相同價格購買較多毒品之利益已如前述，是難認被告戊○○
    無營利之意圖至明。
  3.此外，復有0000000000號通訊監察譯文1 紙在卷可稽，本件
    事證明確，被告戊○○如附表三編號五所示之販賣甲基安非
    他命之犯行堪以認定。
參、論罪科刑及沒收部分
一、按甲基安非他命係毒品危害防制條例所定之第二級毒品，不
    得非法販賣。核被告丁○○與被告戊○○共同為如附表一編
    號一至八，及被告丁○○所為如附表二編號一至十五（編號
    六除外），及被告戊○○所為如附表三編號一至五所示之犯
    行，均係犯毒品危害防制條例第4 條第2 項之販賣第二級毒
    品罪，又被告丁○○所為如附表二編號六所示之犯行，則係
    犯毒品危害防制條例第4 條第6 項、第2 項之販賣第二級毒
    品未遂罪。被告丁○○、戊○○因販賣而持有第二級毒品，
    其等持有之低度行為，應為販賣之高度行為所吸收，均不另
    論罪。
二、按凡以自己犯罪之意思而參與犯罪，不論其所參與者，是否
    犯罪構成要件之行為，皆為刑法第28條所規定之正犯，固不
    待言，即以幫助他人犯罪之意思而參與犯罪，其所參與者，
    苟係犯罪構成要件之行為，亦為共同正犯，必以幫助他人犯
    罪之意思而參與犯罪，其所參與者又為犯罪構成要件以外之
    行為，始為修正前刑法第30條第1 項所規定之從犯。又刑法
    上所謂販賣行為，係指以營利為目的，有償轉讓，將商品購
    入或賣出，有一於此，犯罪即為完成，故交付商品與收取價
    金，均屬販賣犯罪之構成要件行為，縱以幫助他人營利犯罪
    之意思，而有參與交付買賣標的物、收取貨款之販賣要件行
    為，自應論以共同正犯而非從犯（最高法院84年度臺上字第
    5647號、95年度臺上字第2400號判決意旨參照）。被告丁○○、戊○○就附表一之販賣甲基安非他命之犯行部分，有犯
    意之聯絡及行為之分擔，均為共同正犯。又被告丁○○就附
    表一、附表二所示之各次販賣甲基安非他命之犯行間，被告
    戊○○就附表一、附表三所示之各次販賣甲基安非他命之犯
    行間，犯意各別，行為不同，應予分論併罰。查被告丁○○
    前於89年間，因妨害自由案件，經本院於89年11月10日以89
    年度易字第619 號判決判處有期徒刑6 月，如易科罰金，以
    銀元300 元折算1 日；復於同年間，因竊盜案件，經本院於
    89年11月11日以89年度易緝字第38號判決判處有期徒刑10月
    ；再於同年間，因違反毒品危害防制條例案件，經本院於90
    年2 月10日以89年度員簡字第47 6號判決判處有期徒刑4 月
    ，如易科罰金，以銀元300 元折算1 日，上開三案經定應執
    行有期徒刑1 年6 月，甫於94年6 月20日執行完畢出監，有
    臺灣彰化地方法院檢察署刑案資料查註紀錄表、臺灣高等法
    院被告前案紀錄表各1 份在卷可考，被告丁○○於5 年以內
    故意再犯前開有期徒刑以上之罪（如附表一編號一至八及附
    表二編號一至十五之犯行），均為累犯，均應依刑法第47
    條第1 項之規定，加重其刑（惟被告丁○○所為販賣第二級
    毒品罪之法定本刑為無期徒刑之部分，依法均不得再加重）
    。被告丁○○於附表二編號六所示時間，前往與證人辛○○
    約定之地點，販賣第二級毒品甲基安非他命，惟因證人辛○○當場表示沒有錢而交易未成，因而販毒未遂，此部分犯行
    爰依刑法第25條第2 項之規定減輕其刑，並依法先加後減之
    。爰審酌被告丁○○、戊○○之素行、犯罪之動機、目的係
    為圖得一己之厚利、販賣甲基安非他命之期間、次數、所得
    財物、二人之分工、販賣毒品甲基安非他命對國家、社會所
    生如前述之重大危害，且被告丁○○犯後坦承犯行，態度尚
    佳，而被告戊○○僅坦承部分犯行等一切情狀，就其等所為
    之罪，分別量處如附表一編號一至八、附表二編號一至十五
    、附表三編號一至五所示之宣告刑，並各定其應執行之刑。
三、按毒品危害防制條例第19條第1 項規定：犯第4 條之罪者，
    其供犯罪所用或因犯罪所得之財物，均沒收之，如全部或一
    部不能沒收時，追徵其價額或以其財產抵償之。但該條項並
    無如同條例第18條第1 項所定「不問屬於犯人與否，沒收之
    」之明文，自屬相對沒收主義之立法。是其應沒收之物，應
    以屬被告或共犯所有者為限。又該規定所稱「追徵其價額」
    者，係指所沒收之物為金錢以外之其他財物而無法沒收時，
    應追徵其價額，使其繳納與原物相當之價額。如所得財物為
    金錢而無法沒收時，始應「以其財產抵償之」（最高法院95
    年度台上字第305 號判決意旨參照）。查：
  (一)扣案如附表五編號四所示之甲基安非他命2 包，均為查獲被
    告丁○○所有供販賣用之毒品（查依鑑識實務經驗，上開如
    附表五編號四所示之甲基安非他命2 包，於經鑑驗機關鑑定
    時，無論係以傾倒之方式，將送鑑之包裝袋內之毒品倒出與
    包裝袋分離而稱重，或另輔以刮杓刮取袋內毒品，其包裝袋
    內均會有極微量之毒品殘留，前開鑑驗機關鑑定書所載之空
    包裝重量，其包裝袋內殘留有毒品）是如附表五編號四所示
    之包裝袋2 包，因已無法與其內裝放之甲基安非他命析離，
    亦均應視為毒品而一併宣告沒收銷燬之。
  (二)扣案如附表六編號一行動電話1 支（含戊○○所有之000000
    0000號SIM 卡），係戊○○所有，業據其供承在卷，並有中
    華電信股份有限公司查詢電信使用者資料函覆單1 紙在卷可
    稽，及扣案如附表五編號一之行動電話1 支（惟不含0000-0
    00000號SIM卡），為被告丁○○所有，業據被告丁○○於本
    院審理時陳明在卷，應均依毒品危害防制條例第19條第1項
    前段之規定宣告沒收。
  (三)按沒收含有保安處分之性質，在剝奪犯罪者因犯罪而取得之
    財產上利益，以遏止犯罪，與罰金屬刑罰之性質有別，故對
    於各共犯應採連帶沒收主義，不得就全體共犯之總所得，對
    於各共犯重複諭知沒收，最高法院94年度台上字第1971號判
    決意旨參照）。是如未扣案附表一主文欄所示被告丁○○、
    戊○○共同販賣第二級毒品甲基安非他命所得共新台幣（下
    同）12,500元，如全部或一部不能沒收時，以被告丁○○、
    戊○○之財產連帶抵償之。又未扣案如附表二主文欄所示被
    告丁○○販賣第二級毒品甲基安非他命所得共27,200元沒收
    ，如全部或一部不能沒收時，以被告丁○○之財產抵償之。
    而未扣案如附表三主文欄所示被告戊○○販賣第二級毒品甲
    基安非他命所得共7,000 元沒收，如全部或一部不能沒收時
    ，以被告戊○○之財產抵償之。
  (四)又0000000000號SIM 卡，係以被告戊○○為申登人，而行動
    電話出租該門號予消費者使用時，已將SIM 卡之所有權移轉
    予消費者，是該門號SIM 卡之所有權已為被告戊○○取得，
    業據被告戊○○供述在卷，且有臺灣大哥大股份有限公司96
    年12月26日法大字第096126334 號函文暨其門號申請書各1
    紙在卷可稽，是上開SIM 卡既為被告戊○○附表一編號五、
    六、七及附表三編號二、三、四、五販賣甲基安非他命所用
    之物，且為被告戊○○所有，自應依毒品危害防制條例第19
    條第1 項前段之規定諭知沒收，如全部或一部不能沒收時，
    追徵其價額。
  (五)而被告丁○○用以聯絡販毒所用之0000000000、0000000000
    號SIM 卡，其申登人均非被告丁○○，有遠傳電信股份有限
    公司97年1 月3 日遠傳（企營）字第0961120569 7號函文記
    其所附之申設人資料及行動電話申設契約書各1 份附卷可參
    ，是尚難證明上開行動電話含SIM 卡2 枚即為被告丁○○所
    有，爰不另宣告沒收。至0000000000號SIM 卡所使用之行動
    電話，即係扣案如附表六編號一所示之行動電話，惟000000
    0000號SIM 卡已遺失，已據被告戊○○於本院審理時供述在
    卷，附此敘明。
  (六)扣案如附表五編號二、三所示之吸食器1 組及玻璃吸食器7
    支，為被告丁○○所有，惟供其吸食甲基安非他命所用，與
    本件販毒無關，爰均不予宣告沒收。
四、更正起訴書犯罪事實之附此敘明部分
  (一)如附件起訴書附表一編號7 （即判決書附表三編號一）所示
    之犯罪時間，應為96年4 月27日前某日，業據證人庚○○於
    本院審理時證述在卷，且被告戊○○亦於本院審理時供稱：
    第一次販賣甲基安非他命予庚○○應該是在96年4 月27日有
    通訊監察譯文的那一次之前等語，公訴人漏未斟酌此點，應
    予更正。
  (二)如附件起訴書附表二編號1 （即判決書附表二編號一）所示
    之購買甲基安非他命金額，應為1 千4 百元，此有通訊監察
    譯文1紙在卷可稽，公訴人漏未斟酌此點，應予更正。
  (三)如附件起訴書附表二編號2 （即判決書附表二編號二）所示
    之購買甲基安非他命時間，應為96年4 月24日下午5 時24分
    許，此有通訊監察譯文1 紙在卷可稽，公訴人漏未斟酌此點
    ，應予更正。
五、其餘附此敘明部分
    另公訴人於96年12月19日所提出之補充理由書內更正起訴書
    附表一編號10所示之買賣價格為「2 千元」，及起訴書附表
    二編號9 之買賣時間中「6 月14、15日2 次」，其中贅植之
    「2 次」應予刪除。
肆、無罪部分
一、公訴意旨略以：被告戊○○有如附表四編號一、二所示之販
    賣第二級毒品甲基安非他命之犯行，而被告丁○○則另有如
    附表四編號三所示之販賣第二級毒品甲基安非他命之犯行，
    因認此部分被告戊○○及被告丁○○分別涉犯毒品危害防制
    條例第4 條第2 項之販賣第二級毒品甲基安非他命之罪嫌。
二、本件公訴人認被告戊○○、被告丁○○分別涉有上開犯罪，
    係以(一)證人丙○○於偵訊中之證詞、(二)0000000000號通訊監
    察譯文、(三)證人辛○○於偵訊中之證詞為據。
三、按犯罪事實，應依證據認定之，無證據不得認定犯罪事實。
    又不能證明被告犯罪者，應諭知無罪之判決，刑事訴訟法第
    154 條第2 項、第301 條第1 項分別定有明文。
四、經查：
  (一)附表四編號一所示之犯行，業據被告戊○○迭於警詢、偵訊
    及本院審理時均堅詞否認，其辯稱：伊於當天並無與證人丙○○交易毒品等語，且證人丙○○於本院審理時證稱：伊僅
    有在96年6 月7 日及同月19日撥打戊○○之電話，向戊○○
    聯絡購買甲基安非他命共2 次，至於96年6 月16日通訊監察
    譯文所示之內容，係被告戊○○聯絡購買紅銅乙事，並非聯
    絡交易甲基安非他命等語。且觀之上開通訊監察譯文內容顯
    示：「96年6 月16日晚間7 時13分，A ：喂，台川你在哪。
    B ：我在阿宏丈人這。A ：先回來。B ：怎樣。A ：先回來
    啦。B ：由紅銅喔。A ：對，我電話沒錢了，你打給我。B
    ：好。」、「96年6 月16日晚間7 時15分，A ：喂。B ：喂
    ，你是有紅銅要賣喔。A ：對，講那麼清楚要幹嗎。B ：喔
    ，但是我身上沒錢，磅也沒用。A ：他說先跟他媽媽拿。B
    ：我現在在北斗，我打給阿宏。A ：阿宏也是這樣講。B ：
    我跟他講一下。A ：好。」，被告戊○○與證人丙○○所談
    論之內容確實為「紅銅」之事，並未提及有關甲基安非他命
    之術語。
  (二)附表四編號二所示之犯行，業據被告戊○○迭於警詢、偵訊
    及本院審理時均堅詞否認，其辯稱：伊當天接獲電話後，有
    打電話給被告丁○○，但是因為找不到被告丁○○，故就沒
    有再與該欲購毒者聯繫等語，且僅由上開通訊監察譯文內容
    ，確實無法證明被告戊○○與該真實姓名、年籍不詳之男子
    已交易販賣第二級毒品甲基安非他命。
  (三)附表四編號三所示之犯行，業據被告丁○○於本院審理時堅
    詞否認，其辯稱：伊總共賣給辛○○6 、7 次，包括戊○○
    當場介紹的2 次，所以起訴書附表二編號11的部分，伊只有
    賣給辛○○3 、4 次，但另外還有2 次是辛○○打電話給伊
    要購買甲基安非他命，伊帶甲基安非他命到現場後，辛○○
    才說沒有錢，伊就沒有賣給他等語。證人辛○○於本院審理
    時證稱：「伊剛開始要購買甲基安非他命都是找「洛褲」（
    即被告戊○○），找過2 、3 次，到交易地點後都是「洛褲
    」跟「阿昌」（即被告丁○○）一起來，伊就是將錢交給「
    洛褲」或「阿昌」，「洛褲」交給伊毒品1 次，後來有認識
    後，就由「阿昌」交給伊毒品。」、「（你直接向「阿昌」
    購買過幾次？）現金購買有5 次，每次都1 至3 千，3 千有
    2 次，2 千2 次，1 千約1 次，另外有時候我打給他，但因
    為我沒有錢，「阿昌」不讓我欠，所以就沒有給我，這種情
    形大約有2 次，我都是要買2 千元的安非他命，但我到了交
    易現場後才說我沒有錢，他說我給他莊孝維，所以不願意給
    我安非他命，我交易的地點大多是在我家、永靖鄉○○村○○道路。」等語，核與被告丁○○於本院審理時之供稱相符
    ，堪信為真實，足見被告丁○○獨自一人販賣毒品甲基安非
    他命與辛○○既遂者共有5 次，未遂有2 次，並無檢察官於
    起訴書附表二編號11所載共10餘次之犯行。
五、依上說明，公訴人所舉之證據不足以證明被告戊○○有附表
    四編號一、二所示之犯行，亦不足以證明被告丁○○有附表
    四編號三所示之犯行。此外又查無其他積極證據，足認被告
    戊○○、丁○○確有公訴人所指之犯行，不能證明被告等犯
    罪，依法應諭知無罪之判決。
據上論斷，應依刑事訴訟法第299 條第1 項前段、第301 條第1
項，毒品危害防制條例第4 條第2 項、第6 項、第18條第1 項前
段、第19條第1 項，刑法第11條、第28條、第25條第1 項、第2
項、第47條第1 項、第51條第5 款，判決如主文。
本案經檢察官張聖傳到庭執行職務。
中    華    民    國    97    年    2     月    27    日
                  刑事第二庭      審判長法官  石馨文
                                  法      官  尚安雅
                                  法      官  黃齡玉
以上正本證明與原本無異。
如不服本判決，應於判決送達後10日內，向本院提出上訴狀（ 須
附繕本 ）。
中    華    民    國    97    年    2     月    27    日
                                  書  記  官  施嘉玫
毒品危害防制條例第4條
製造、運輸、販賣第一級毒品者，處死刑或無期徒刑；處無期徒
刑者，得併科新臺幣 1 千萬元以下罰金。
製造、運輸、販賣第二級毒品者，處無期徒刑或7年以上有期徒
刑，得併科新臺幣 7 百萬元以下罰金。
製造、運輸、販賣第三級毒品者，處5年以上有期徒刑，得併科
新臺幣 5 百萬元以下罰金。
製造、運輸、販賣第四級毒品者，處3年以上10年以下有期徒刑
，得併科新臺幣 3 百萬元以下罰金。
製造、運輸、販賣專供製造或施用毒品之器具者，處1年以上7年
以下有期徒刑，得併科新臺幣 1 百萬元以下罰金。
前五項之未遂犯罰之。
中華民國刑法第47條
（累犯）
受徒刑之執行完畢，或一部之執行而赦免後，五年以內故意再犯
有期徒刑以上之罪者，為累犯，加重本刑至二分之一。
第 98 條第 2 項關於因強制工作而免其刑之執行者，於受強制工
作處分之執行完畢或一部之執行而免除後，五年以內故意再犯有
期徒刑以上之罪者，以累犯論。
附表一
丁○○、戊○○共同販賣第二級毒品甲基安非他命部分
┌──┬────┬─────┬───────┬───┬──┬──┬───────┬───────────┐
│編號│時    間│購毒者及聯│交  易  地  點│次  數│金額│有無│證          據│   主           文    │
│    │        │絡方式    │              │      │    │成交│              │                      │
├──┼────┼─────┼───────┼───┼──┼──┼───────┼───────────┤
│    │96年6 月│          │              │      │    │    │被告丁○○於│丁○○共同販賣第二級毒│
│ 一 │7 日晚間│          │              │ 一次 │1000│ 有 │警詢、偵訊及本│品，累犯，處有期徒刑柒│
│    │10時24分│          │              │      │元  │    │院審理時之自白│年肆月。              │
│    │        │          │              │      │    │    │；被告戊○○於│戊○○共同販賣第二級毒│
│    │        │          │              │      │    │    │警詢、偵訊及本│品，處有期徒刑柒年貳月│
│    │        │          │              │      │    │    │院審理時之供述│。                    │
│    │        │          │              │      │    │    │。            │扣案如附表五編號四所示│              │      │    │    │。            │                      │
│    │        │          │              │      │    │    │證人丙○○於│之甲基安非他命貳包均沒│
│    │        │          │              │      │    │    │警詢、偵訊及本│收銷燬之，扣案如附表五│
│    │        │          │              │      │    │    │院審理時之證述│編號一所示之行動電話（│
│    │        │          │              │      │    │    │通訊監察譯文│惟不含0000000000號SIM │
│    │        │          │              │      │    │    │。            │卡）及附表六編號一所示│
│    │        │          │              │      │    │    │現場指證照片│之行動電話壹支（含0910│
│    │        │          │              │      │    │    │1紙。         │409259號SIM 卡）均沒收│
│    │        │          │              │      │    │    │              │。                    │
│    │        │          │彰化縣田尾鄉光│      │    │    │              │未扣案之販賣第二級毒品│
│    │        │          │明巷49號丙○○│      │    │    │              │所得新台幣壹仟元沒收，│
│    │        │丙○○以09│              │      │    │    │              │如全部或一部不能沒收時│
│    │        │00000000號│              │      │    │    │              │，以丁○○、戊○○之財│
│    │        │行動電話撥│              │      │    │    │              │產連帶抵償之。        │
├──┼────┤打戊○○之│工作資源回收場├───┼──┼──┼───────┼───────────┤
│    │96年6 月│0000000000│              │      │1000│    │被告丁○○於│丁○○共同販賣第二級毒│
│    │19日晚間│號行動電話│              │      │元（│    │警詢、偵訊及本│品，累犯，處有期徒刑柒│
│ 二 │7時26分 │          │              │ 一次 │張台│    │院審理時之自白│年肆月。              │
│    │        │          │              │      │川給│    │；被告戊○○於│戊○○共同販賣第二級毒│
│    │        │          │              │      │付80│    │警詢、偵訊及本│品，處有期徒刑柒年貳月│
│    │        │          │              │      │0元 │    │院審理時之供述│。                    │
│    │        │          │              │      │，其│    │。            │扣案如附表五編號四所示│
│    │        │          │              │      │餘20│ 有 │證人丙○○於│之甲基安非他命貳包均沒│
│    │        │          │              │      │0 元│    │警詢、偵訊及本│收銷燬之，扣案如附表五│
│    │        │          │              │      │由許│    │院審理時之證述│編號一所示之行動電話（│
│    │        │          │              │      │仁成│    │。            │惟不含0000000000號SIM │
│    │        │          │              │      │積欠│    │通訊監察譯文│卡）及附表六編號一所示│
│    │        │          │              │      │張台│    │。            │之行動電話壹支（含0910│
│    │        │          │              │      │川老│    │現場指證照片│409259號SIM 卡）均沒收│
│    │        │          │              │      │闆之│    │1紙。         │。                    │
│    │        │          │              │      │200 │    │              │未扣案之販賣第二級毒品│
│    │        │          │              │      │元中│    │              │所得新台幣壹仟元沒收，│
│    │        │          │              │      │扣除│    │              │如全部或一部不能沒收時│
│    │        │          │              │      │）  │    │              │，以丁○○、戊○○之財│
│    │        │          │              │      │    │    │              │產連帶抵償之。        │
├──┼────┼─────┼───────┼───┼──┼──┼───────┼───────────┤
│    │        │          │              │      │    │    │被告丁○○警│丁○○共同販賣第二級毒│
│    │96年6 月│          │              │      │    │    │詢、偵訊、本院│品，累犯，處有期徒刑柒│
│ 三 │13日上午│          │              │ 一次 │500 │ 有 │審理時之自白；│年肆月。              │
│    │8時     │          │              │      │元  │    │被告戊○○於警│戊○○共同販賣第二級毒│
│    │        │          │              │      │    │    │詢、偵訊及本院│品，處有期徒刑柒年貳月│
│    │        │          │              │      │    │    │審理時之供述。│。                    │
│    │        │          │              │      │    │    │證人乙○○於│扣案如附表五編號四所示│
│    │        │          │              │      │    │    │警詢、偵訊及審│之甲基安非他命貳包均沒│
│    │        │          │              │      │    │    │理時之證述    │收銷燬之，扣案如附表五│
│    │        │          │              │      │    │    │              │編號一所示之行動電話（│
│    │        │          │              │      │    │    │              │惟不含0000000000號SIM │
│    │        │乙○○以04│戊○○位於彰化│      │    │    │              │卡）及附表六編號一所示│
│    │        │-0000000撥│縣田尾鄉仁里村│      │    │    │              │之行動電話壹支（含0910│
│    │        │打戊○○之│6 鄰中庄巷77號│      │    │    │              │409259號SIM 卡）均沒收│
│    │        │0000000000│之住所        │      │    │    │              │。                    │
│    │        │號行動電話│              │      │    │    │              │未扣案之販賣第二級毒品│
│    │        │          │              │      │    │    │              │所得新台幣伍佰元沒收，│
│    │        │          │              │      │    │    │              │如全部或一部不能沒收時│
│    │        │          │              │      │    │    │              │，以丁○○、戊○○之財│
│    │        │          │              │      │    │    │              │產連帶抵償之。        │
├──┼────┤          │              ├───┼──┼──┼───────┼───────────┤
│    │        │          │              │      │3000│    │被告丁○○警│丁○○共同販賣第二級毒│
│    │        │          │              │      │元（│    │詢、偵訊、本院│品，累犯，處有期徒刑柒│
│    │        │          │              │      │胡順│    │審理時之自白；│年肆月。              │
│    │        │          │              │      │偉先│    │被告戊○○於警│戊○○共同販賣第二級毒│
│    │        │          │              │      │給付│    │詢、偵訊及本院│品，處有期徒刑柒年貳月│
│    │        │          │              │      │1500│    │審理時之供述。│。                    │
│    │        │          │              │      │元，│    │證人乙○○於│扣案如附表五編號四所示│
│    │        │          │              │      │其餘│    │警詢、偵訊及審│之甲基安非他命貳包均沒│
│ 四 │96年6 月│          │              │      │以其│    │理時之證述    │收銷燬之，扣案如附表五│
│    │13日數日│          │              │ 一次 │手錶│ 有 │              │編號一所示之行動電話（│
│    │後之某時│          │              │      │作抵│    │              │惟不含0000000000號SIM │
│    │        │          │              │      │押，│    │              │卡）及附表六編號一所示│
│    │        │          │              │      │嗣後│    │              │之行動電話壹支（含0910│
│    │        │          │              │      │以一│    │              │409259號SIM 卡）均沒收│
│    │        │          │              │      │箱葡│    │              │。                    │
│    │        │          │              │      │萄將│    │              │未扣案之販賣第二級毒品│
│    │        │          │              │      │其手│    │              │所得新台幣參仟元沒收，│
│    │        │          │              │      │錶贖│    │              │如全部或一部不能沒收時│
│    │        │          │              │      │回）│    │              │，以丁○○、戊○○之財│
│    │        │          │              │      │    │    │              │產連帶抵償之。        │
├──┼────┼─────┼───────┼───┼──┼──┼───────┼───────────┤
│    │        │          │彰化縣永靖鄉永│      │    │    │被告丁○○於│丁○○共同販賣第二級毒│
│    │96年3 月│          │北村建村機車行│      │    │    │警詢、本院審理│品，累犯，處有期徒刑柒│
│    │20日中午│          │，戊○○、張裕│ 一次 │2000│ 有 │時之自白；被告│年肆月。              │
│ 五 │12 時3分│          │昌開車到現場，│      │元  │    │戊○○於警詢、│戊○○共同販賣第二級毒│
│    │        │          │由戊○○交付甲│      │    │    │偵訊及本院審理│品，處有期徒刑柒年貳月│
│    │        │          │基安非他命並收│      │    │    │時之供述。    │。                    │
│    │        │          │取現金。      │      │    │    │證人辛○○於│扣案如附表五編號四所示│
│    │        │          │              │      │    │    │警詢、偵訊及本│之甲基安非他命貳包均沒│
│    │        │          │              │      │    │    │院審理時之證述│收銷燬之，扣案如附表五│
│    │        │          │              │      │    │    │。            │編號一所示之行動電話（│
│    │        │          │              │      │    │    │通訊監察譯文│惟不含0000000000號SIM │
│    │        │          │              │      │    │    │。            │卡）及附表六編號一所示│
│    │        │辛○○以04│              │      │    │    │犯罪嫌疑人指│之行動電話壹支（不含09│
│    │        │-0000000撥│              │      │    │    │認表。        │00000000號SIM 卡）均沒│
│    │        │打戊○○之│              │      │    │    │              │收。                  │
│    │        │0000000000│              │      │    │    │              │未扣案之販賣第二級毒品│
│    │        │號行動電話│              │      │    │    │              │所得新台幣貳仟元沒收，│
│    │        │          │              │      │    │    │              │如全部或一部不能沒收時│
│    │        │          │              │      │    │    │              │，以丁○○、戊○○之財│
│    │        │          │              │      │    │    │              │產連帶抵償之；及未扣案│
│    │        │          │              │      │    │    │              │之0000000000號SIM 卡沒│
│    │        │          │              │      │    │    │              │收，如全部或一部不能沒│
│    │        │          │              │      │    │    │              │收時，追徵其價額。    │
│    │        │          │              │      │    │    │              │                      │
├──┼────┤          ├───────┼───┼──┼──┼───────┼───────────┤
│    │        │          │彰化縣永靖鄉港│      │    │    │被告丁○○於│丁○○共同販賣第二級毒│
│    │96年4 月│          │西村產業道路，│      │1000│    │警詢、本院審理│品，累犯，處有期徒刑柒│
│ 六 │16日上午│          │，戊○○、張裕│ 一次 │元  │ 有 │時之自白；被告│年肆月。              │
│    │9時32分 │          │昌開車到現場，│      │    │    │戊○○於警詢、│戊○○共同販賣第二級毒│
│    │        │          │由丁○○交付甲│      │    │    │偵訊及本院審理│品，處有期徒刑柒年貳月│
│    │        │          │基安非他命並收│      │    │    │時之供述。    │。                    │
│    │        │          │取現金。      │      │    │    │證人辛○○於│扣案如附表五編號四所示│
│    │        │          │              │      │    │    │警詢、偵訊及本│之甲基安非他命貳包均沒│
│    │        │          │              │      │    │    │院審理時之證述│收銷燬之，扣案如附表五│
│    │        │          │              │      │    │    │。            │編號一所示之行動電話（│
│    │        │          │              │      │    │    │通訊監察譯文│惟不含0000000000號SIM │
│    │        │          │              │      │    │    │。            │卡）及附表六編號一所示│
│    │        │          │              │      │    │    │犯罪嫌疑人指│之行動電話壹支（不含09│
│    │        │          │              │      │    │    │認表。        │00000000號SIM 卡）均沒│
│    │        │          │              │      │    │    │              │收。                  │
│    │        │          │              │      │    │    │              │未扣案之販賣第二級毒品│
│    │        │          │              │      │    │    │              │所得新台幣壹仟元，如全│
│    │        │          │              │      │    │    │              │部或一部不能沒收時，以│
│    │        │          │              │      │    │    │              │丁○○、戊○○之財產連│
│    │        │          │              │      │    │    │              │帶抵償之；及未扣案之09│
│    │        │          │              │      │    │    │              │00000000號SIM 卡沒收，│
│    │        │          │              │      │    │    │              │如全部或一部不能沒收時│
│    │        │          │              │      │    │    │              │，追徵其價額。        │
├──┼────┼─────┼───────┼───┼──┼──┼───────┼───────────┤
│    │        │真實姓名、│              │      │1000│    │被告丁○○於│丁○○共同販賣第二級毒│
│    │        │年籍不詳綽│              │      │元（│    │偵訊、本院審理│品，累犯，處有期徒刑柒│
│    │96年4 月│號「樂腳」│              │      │許仁│    │時之自白，被告│年肆月。              │
│ 七 │24日晚間│之成年男子│              │      │成並│    │戊○○於警詢、│戊○○共同販賣第二級毒│
│    │7時54分 │先聯絡許仁│戊○○位於彰化│ 一次 │得因│ 有 │偵訊及本院審理│品，處有期徒刑柒年貳月│
│    │        │成，戊○○│縣田尾鄉仁里村│      │此免│    │時之供述。    │。                    │
│    │        │再以其0970│6 鄰中庄巷77號│      │除其│    │通訊監察譯文│扣案如附表五編號四所示│
│    │        │041269號行│住所附近之墓園│      │對張│    │。            │之甲基安非他命貳包均沒│
│    │        │動電話撥打│              │      │裕昌│    │              │收銷燬之，扣案如附表五│
│    │        │丁○○之09│              │      │200 │    │              │編號一所示之行動電話（│
│    │        │00000000號│              │      │元之│    │              │惟不含0000000000號SIM │
│    │        │行動電話  │              │      │債務│    │              │卡）及附表六編號一所示│
│    │        │          │              │      │）  │    │              │之行動電話壹支（不含09│
│    │        │          │              │      │    │    │              │00000000號SIM 卡）均沒│
│    │        │          │              │      │    │    │              │收。                  │
│    │        │          │              │      │    │    │              │未扣案之販賣第二級毒品│
│    │        │          │              │      │    │    │              │所得新台幣壹仟元，如全│
│    │        │          │              │      │    │    │              │部或一部不能沒收時，以│
│    │        │          │              │      │    │    │              │丁○○、戊○○之財產連│
│    │        │          │              │      │    │    │              │帶抵償之；及未扣案之09│
│    │        │          │              │      │    │    │              │00000000號SIM 卡沒收，│
│    │        │          │              │      │    │    │              │如全部或一部不能沒收時│
│    │        │          │              │      │    │    │              │，追徵其價額。        │
├──┼────┼─────┼───────┼───┼──┼──┼───────┼───────────┤
│    │        │年籍不詳綽│              │      │    │    │被告丁○○於│丁○○共同販賣第二級毒│
│    │        │號「阿弟」│              │      │    │    │偵訊、本院審理│品，累犯，處有期徒刑柒│
│    │        │之成年男子│              │      │    │    │時之自白；被告│年肆月。              │
│    │96年6 月│先聯絡許仁│戊○○位於彰化│      │    │    │戊○○於警詢、│戊○○共同販賣第二級毒│
│    │18日中午│成，戊○○│縣田尾鄉仁里村│ 一次 │3000│ 有 │偵訊及本院審理│品，處有期徒刑柒年貳月│
│ 八 │12 時21 │再以其0910│6 鄰中庄巷77號│（4 分│元  │    │時之供述。    │。                    │
│    │分      │409259號行│住所附近之墓園│之1 錢│    │    │通訊監察譯文│扣案如附表五編號四所示│
│    │        │動電話撥打│              │）    │    │    │。            │之甲基安非他命貳包均沒│
│    │        │丁○○之09│              │      │    │    │              │收銷燬之，扣案如附表五│
│    │        │00000000號│              │      │    │    │              │編號一所示之行動電話（│
│    │        │行動電話  │              │      │    │    │              │惟不含0000000000號SIM │
│    │        │          │              │      │    │    │              │卡）及附表六編號一所示│
│    │        │          │              │      │    │    │              │之行動電話壹支（含0910│
│    │        │          │              │      │    │    │              │409259號SI M卡）均沒收│
│    │        │          │              │      │    │    │              │。                    │
│    │        │          │              │      │    │    │              │未扣案之販賣第二級毒品│
│    │        │          │              │      │    │    │              │所得新台幣參仟元沒收，│
│    │        │          │              │      │    │    │              │如全部或一部不能沒收時│
│    │        │          │              │      │    │    │              │，以丁○○、戊○○之財│
│    │        │          │              │      │    │    │              │產連帶抵償之。        │
└──┴────┴─────┴───────┴───┴──┴──┴───────┴───────────┘
附表二
丁○○單獨販賣第二級毒品甲基安非他命部分
┌──┬────┬─────┬───────┬───┬──┬──┬───────┬───────────┐
│編號│時    間│購毒者及聯│交  易  地  點│次  數│金額│有無│證          據│   主            文   │
│    │        │絡方式    │              │      │    │成交│              │                      │
├──┼────┼─────┼───────┼───┼──┼──┼───────┼───────────┤
│    │96年4 月│戊○○以其│              │      │1400│    │被告丁○○於│丁○○販賣第二級毒品，│
│ 一 │12日凌晨│0000000000│              │      │元（│    │警詢、偵訊及本│累犯，處有期徒刑柒年肆│
│    │0時31 分│號行動電話│              │      │起訴│    │院審理時之自白│月。                  │
│    │        │撥打丁○○│              │ 一次 │書誤│ 有 │。            │扣案如附表五編號四所示│
│    │        │之00000000│              │      │載為│    │通訊監察譯文│之甲基安非他命貳包均沒│
│    │        │81號行動電│              │      │1000│    │              │收銷燬之。扣案如附表五│
│    │        │話        │              │      │元）│    │              │編號一所示之行動電話（│
│    │        │          │              │      │    │    │              │惟不含0000000000號SIM │
│    │        │          │              │      │    │    │              │卡）沒收。            │
│    │        │          │              │      │    │    │              │未扣案之販賣第二級毒品│
│    │        │          │              │      │    │    │              │所得新台幣壹仟肆佰元沒│
│    │        │          │              │      │    │    │              │收，如全部或一部不能沒│
│    │        │          │              │      │    │    │              │收時，以丁○○之財產抵│
│    │        │          │              │      │    │    │              │償之。                │
├──┼────┼─────┤              ├───┼──┼──┼───────┼───────────┤
│    │96年4 月│戊○○以其│戊○○位於彰化│      │    │    │被告丁○○於│丁○○販賣第二級毒品，│
│ 二 │24日下午│0000000000│縣田尾鄉仁里村│      │    │    │警詢、偵訊及本│累犯，處有期徒刑柒年肆│
│    │5 時24分│號行動電話│6 鄰中庄巷77號│ 一次 │3000│ 有 │院審理時之自白│月。                  │
│    │（起訴書│撥打丁○○│之住所        │（4/1 │元  │    │。            │扣案如附表五編號四所示│
│    │誤載為下│之00000000│              │錢）  │    │    │通訊監察譯文│之甲基安非他命貳包均沒│
│    │午4 時55│63號行動電│              │      │    │    │              │收銷燬之。扣案如附表五│
│    │分）    │話        │              │      │    │    │              │編號一所示之行動電話（│
│    │        │          │              │      │    │    │              │惟不含0000000000號SIM │
│    │        │          │              │      │    │    │              │卡）沒收。            │
│    │        │          │              │      │    │    │              │未扣案之販賣第二級毒品│
│    │        │          │              │      │    │    │              │所得新台幣參仟元沒收，│
│    │        │          │              │      │    │    │              │如全部或一部不能沒收時│
│    │        │          │              │      │    │    │              │，以丁○○之財產抵償之│
│    │        │          │              │      │    │    │              │。                    │
├──┼────┼─────┤              ├───┼──┼──┼───────┼───────────┤
│    │96年5 月│戊○○以04│              │      │    │    │被告丁○○於│丁○○販賣第二級毒品，│
│    │6 日下午│-0000000號│              │      │    │    │警詢、偵訊及本│累犯，處有期徒刑柒年肆│
│ 三 │5 時30分│行動電話撥│              │ 一次 │800 │ 有 │院審理時之自白│月。                  │
│    │        │打丁○○之│              │      │元  │    │。            │扣案如附表五編號四所示│
│    │        │0000000000│              │      │    │    │通訊監察譯文│之甲基安非他命貳包均沒│
│    │        │號行動電話│              │      │    │    │              │收銷燬之。扣案如附表五│
│    │        │          │              │      │    │    │              │編號一所示之行動電話（│
│    │        │          │              │      │    │    │              │惟不含0000000000號SIM │
│    │        │          │              │      │    │    │              │卡）沒收。            │
│    │        │          │              │      │    │    │              │未扣案之販賣第二級毒品│
│    │        │          │              │      │    │    │              │所得新台幣捌佰元沒收，│
│    │        │          │              │      │    │    │              │如全部或一部不能沒收時│
│    │        │          │              │      │    │    │              │，以丁○○之財產抵償之│
│    │        │          │              │      │    │    │              │。                    │
├──┼────┼─────┼───────┼───┼──┼──┼───────┼───────────┤
│    │96年5 月│辛○○以04│彰化縣埤頭鄉農│      │    │    │被告丁○○於│丁○○販賣第二級毒品，│
│    │5 日中午│-0000000號│會附近        │      │    │    │警詢、偵訊及本│累犯，處有期徒刑柒年肆│
│ 四 │12 時36 │電話撥打張│              │ 一次 │2000│ 有 │院審理時之自白│月。                  │
│    │分      │裕昌之0936│              │      │元  │    │。            │扣案如附表五編號四所示│
│    │        │112581號行│              │      │    │    │證人辛○○於│之甲基安非他命貳包均沒│
│    │        │動電話    │              │      │    │    │警詢、審理時之│收銷燬之。扣案如附表五│
│    │        │          │              │      │    │    │證述。        │編號一所示之行動電話（│
│    │        │          │              │      │    │    │通訊監察譯文│惟不含0000000000號SIM │
│    │        │          │              │      │    │    │。            │卡）沒收。            │
│    │        │          │              │      │    │    │犯罪嫌疑人指│未扣案之販賣第二級毒品│
│    │        │          │              │      │    │    │認表。        │所得新台幣貳仟元沒收，│
│    │        │          │              │      │    │    │              │如全部或一部不能沒收時│
│    │        │          │              │      │    │    │              │，以丁○○之財產抵償之│
│    │        │          │              │      │    │    │              │。                    │
├──┼────┼─────┼───────┼───┼──┼──┼───────┼───────────┤
│    │96年5 、│辛○○撥打│辛○○位於彰化│      │3000│    │被告丁○○於│丁○○販賣第二級毒品，│
│    │6 月間  │丁○○之09│縣永靖鄉永北村│      │元2 │    │本院審理時之自│累犯，處有期徒刑柒年肆│
│ 五 │        │00000000號│北勢巷45弄9 號│ 五次 │次，│ 有 │白。          │月。                  │
│    │        │行動電話  │之住處、彰化縣│      │2000│    │證人辛○○於│扣案如附表五編號四所示│
│    │        │          │永靖鄉港西村產│      │元2 │    │偵訊及本院審理│之甲基安非他命貳包均沒│
│    │        │          │業道路旁等地  │      │次，│    │時之證述。    │收銷燬之。扣案如附表五│
│    │        │          │              │      │1000│    │犯罪嫌疑人指│編號一所示之行動電話（│
│    │        │          │              │      │元1 │    │認表。        │惟不含0000000000號SIM │
│    │        │          │              │      │    │    │              │卡）沒收。            │
│    │        │          │              │      │    │    │              │未扣案之販賣第二級毒品│
│    │        │          │              │      │    │    │              │所得新台幣參仟元沒收，│
│    │        │          │              │      │    │    │              │如全部或一部不能沒收時│
│    │        │          │              │      │    │    │              │，以丁○○之財產抵償之│
│    │        │          │              │      │    │    │              │。                    │
│    │        │          │              │      │    │    │              ├───────────┤
│    │        │          │              │      │    │    │              │丁○○販賣第二級毒品，│
│    │        │          │              │      │    │    │              │累犯，處有期徒刑柒年肆│
│    │        │          │              │      │    │    │              │月。                  │
│    │        │          │              │      │    │    │              │扣案如附表五編號四所示│
│    │        │          │              │      │    │    │              │之甲基安非他命貳包均沒│
│    │        │          │              │      │    │    │              │收銷燬之。扣案如附表五│
│    │        │          │              │      │    │    │              │編號一所示之行動電話（│
│    │        │          │              │      │    │    │              │惟不含0000000000號SIM │
│    │        │          │              │      │    │    │              │卡）沒收。            │
│    │        │          │              │      │    │    │              │未扣案之販賣第二級毒品│
│    │        │          │              │      │    │    │              │所得新台幣參仟元沒收，│
│    │        │          │              │      │    │    │              │如全部或一部不能沒收時│
│    │        │          │              │      │    │    │              │，以丁○○之財產抵償之│
│    │        │          │              │      │    │    │              │。                    │
│    │        │          │              │      │    │    │              ├───────────┤
│    │        │          │              │      │    │    │              │丁○○販賣第二級毒品，│
│    │        │          │              │      │    │    │              │累犯，處有期徒刑柒年肆│
│    │        │          │              │      │    │    │              │月。                  │
│    │        │          │              │      │    │    │              │扣案如附表五編號四所示│
│    │        │          │              │      │    │    │              │之甲基安非他命貳包均沒│
│    │        │          │              │      │    │    │              │收銷燬之。扣案如附表五│
│    │        │          │              │      │    │    │              │編號一所示之行動電話（│
│    │        │          │              │      │    │    │              │惟不含0000000000號SIM │
│    │        │          │              │      │    │    │              │卡）沒收。            │
│    │        │          │              │      │    │    │              │未扣案之販賣第二級毒品│
│    │        │          │              │      │    │    │              │所得新台幣貳仟元沒收，│
│    │        │          │              │      │    │    │              │如全部或一部不能沒收時│
│    │        │          │              │      │    │    │              │，以丁○○之財產抵償之│
│    │        │          │              │      │    │    │              │。                    │
│    │        │          │              │      │    │    │              ├───────────┤
│    │        │          │              │      │    │    │              │丁○○販賣第二級毒品，│
│    │        │          │              │      │    │    │              │累犯，處有期徒刑柒年肆│
│    │        │          │              │      │    │    │              │月。                  │
│    │        │          │              │      │    │    │              │扣案如附表五編號四所示│
│    │        │          │              │      │    │    │              │之甲基安非他命貳包均沒│
│    │        │          │              │      │    │    │              │收銷燬之。扣案如附表五│
│    │        │          │              │      │    │    │              │編號一所示之行動電話（│
│    │        │          │              │      │    │    │              │惟不含0000000000號SIM │
│    │        │          │              │      │    │    │              │卡）沒收。            │
│    │        │          │              │      │    │    │              │未扣案之販賣第二級毒品│
│    │        │          │              │      │    │    │              │所得新台幣貳仟元沒收，│
│    │        │          │              │      │    │    │              │如全部或一部不能沒收時│
│    │        │          │              │      │    │    │              │，以丁○○之財產抵償之│
│    │        │          │              │      │    │    │              │。                    │
│    │        │          │              │      │    │    │              ├───────────┤
│    │        │          │              │      │    │    │              │丁○○販賣第二級毒品，│
│    │        │          │              │      │    │    │              │累犯，處有期徒刑柒年肆│
│    │        │          │              │      │    │    │              │月。                  │
│    │        │          │              │      │    │    │              │扣案如附表五編號四所示│
│    │        │          │              │      │    │    │              │之甲基安非他命貳包均沒│
│    │        │          │              │      │    │    │              │收銷燬之。扣案如附表五│
│    │        │          │              │      │    │    │              │編號一所示之行動電話（│
│    │        │          │              │      │    │    │              │惟不含0000000000號SIM │
│    │        │          │              │      │    │    │              │卡）沒收。            │
│    │        │          │              │      │    │    │              │未扣案之販賣第二級毒品│
│    │        │          │              │      │    │    │              │所得新台幣壹仟元沒收，│
│    │        │          │              │      │    │    │              │如全部或一部不能沒收時│
│    │        │          │              │      │    │    │              │，以丁○○之財產抵償之│
│    │        │          │              │      │    │    │              │。                    │
├──┼────┼─────┼───────┼───┼──┼──┼───────┼───────────┤
│    │96年5 、│辛○○撥打│辛○○位於彰化│      │    │    │被告丁○○於│丁○○販賣第二級毒品，│
│ 六 │6 月間  │丁○○之09│縣永靖鄉永北村│      │均為│    │本院審理時之自│未遂，累犯，處有期徒刑│
│    │        │00000000號│北勢巷45弄9 號│ 二次 │2000│ 無 │白。          │參年捌月。            │
│    │        │行動電話  │之住處、彰化縣│      │元  │    │證人辛○○於│扣案如附表五編號四所示│
│    │        │          │永靖鄉港西村產│      │    │    │本院審理時之證│之甲基安非他命貳包均沒│
│    │        │          │業道路旁等地  │      │    │    │述。          │收銷燬之。扣案如附表五│
│    │        │          │              │      │    │    │              │編號一所示之行動電話（│
│    │        │          │              │      │    │    │              │惟不含0000000000號SIM │
│    │        │          │              │      │    │    │              │卡）沒收。            │
│    │        │          │              │      │    │    │              ├───────────┤
│    │        │          │              │      │    │    │              │丁○○販賣第二級毒品，│
│    │        │          │              │      │    │    │              │未遂，累犯，處有期徒刑│
│    │        │          │              │      │    │    │              │參年捌月。            │
│    │        │          │              │      │    │    │              │扣案如附表五編號四所示│
│    │        │          │              │      │    │    │              │之甲基安非他命貳包均沒│
│    │        │          │              │      │    │    │              │收銷燬之。扣案如附表五│
│    │        │          │              │      │    │    │              │編號一所示之行動電話（│
│    │        │          │              │      │    │    │              │惟不含0000000000號SIM │
│    │        │          │              │      │    │    │              │卡）沒收。            │
├──┼────┼─────┼───────┼───┼──┼──┼───────┼───────────┤
│    │96年6 月│          │雙方約定順著彰│      │    │    │被告丁○○於│丁○○販賣第二級毒品，│
│    │27日上午│          │化縣北斗鎮之圳│      │    │    │警詢、本院審理│累犯，處有期徒刑柒年肆│
│ 七 │10時10分│          │溝走相遇      │ 一次 │1000│ 有 │時之自白。    │月。                  │
│    │        │          │              │      │元  │    │證人謝清水於│扣案如附表五編號四所示│
│    │        │          │              │      │    │    │警詢、偵訊時之│之甲基安非他命貳包均沒│
│    │        │          │              │      │    │    │證述。        │收銷燬之。扣案如附表五│
│    │        │          │              │      │    │    │通訊監察譯文│編號一所示之行動電話（│
│    │        │          │              │      │    │    │。            │惟不含0000000000號SIM │
│    │        │謝清水以其│              │      │    │    │              │卡）沒收。            │
│    │        │0000000000│              │      │    │    │              │未扣案之販賣第二級毒品│
│    │        │號行動電話│              │      │    │    │              │所得新台幣壹仟元沒收，│
│    │        │撥打丁○○│              │      │    │    │              │如全部或一部不能沒收時│
│    │        │之00000000│              │      │    │    │              │，以丁○○之財產抵償之│
│    │        │63號行動電│              │      │    │    │              │。                    │
├──┼────┤話        ├───────┼───┼──┼──┼───────┼───────────┤
│    │96年6 月│          │彰化縣北斗鎮靠│      │    │    │被告丁○○於│丁○○販賣第二級毒品，│
│ 八 │20日某時│          │近溪州鄉之圳溝│ 一次 │1000│ 有 │警詢、本院審理│累犯，處有期徒刑柒年肆│
│    │許      │          │邊            │      │元  │    │時之自白。    │月。                  │
│    │        │          │              │      │    │    │證人謝清水於│扣案如附表五編號四所示│
│    │        │          │              │      │    │    │警詢、偵訊時之│之甲基安非他命貳包均沒│
│    │        │          │              │      │    │    │證述。        │收銷燬之。扣案如附表五│
│    │        │          │              │      │    │    │犯罪嫌疑人指│編號一所示之行動電話（│
│    │        │          │              │      │    │    │認表。        │惟不含0000000000號SIM │
│    │        │          │              │      │    │    │              │卡）沒收。            │
│    │        │          │              │      │    │    │              │未扣案之販賣第二級毒品│
│    │        │          │              │      │    │    │              │所得新台幣壹仟元沒收，│
│    │        │          │              │      │    │    │              │如全部或一部不能沒收時│
│    │        │          │              │      │    │    │              │，以丁○○之財產抵償之│
│    │        │          │              │      │    │    │              │。                    │
├──┼────┼─────┼───────┼───┼──┼──┼───────┼───────────┤
│    │96年6 月│真實姓名、│彰化縣北斗鎮八│      │    │    │被告丁○○於│丁○○販賣第二級毒品，│
│ 九 │26日下午│年籍不詳綽│寶圳旁產業道路│      │    │    │警詢、本院審理│累犯，處有期徒刑柒年肆│
│    │1時18分 │號「阿發」│高鐵下        │      │    │    │時之自白。    │月。                  │
│    │        │之成年男子│              │      │    │    │證人謝清水於│扣案如附表五編號四所示│
│    │        │借用謝清水│              │      │    │    │警詢時之證述。│之甲基安非他命貳包均沒│
│    │        │0000000000│              │ 一次 │1000│ 有 │通訊監察譯文│收銷燬之。扣案如附表五│
│    │        │號行動電話│              │      │元  │    │。            │編號一所示之行動電話（│
│    │        │撥打丁○○│              │      │    │    │犯罪嫌疑人指│惟不含0000000000號SIM │
│    │        │之00000000│              │      │    │    │認表。        │卡）沒收。            │
│    │        │63號行動電│              │      │    │    │              │未扣案之販賣第二級毒品│
│    │        │話        │              │      │    │    │              │所得新台幣壹仟元沒收，│
│    │        │          │              │      │    │    │              │如全部或一部不能沒收時│
│    │        │          │              │      │    │    │              │，以丁○○之財產抵償之│
│    │        │          │              │      │    │    │              │。                    │
├──┼────┼─────┼───────┼───┼──┼──┼───────┼───────────┤
│    │96年6 月│          │彰化縣北斗鎮螺│      │    │    │被告丁○○於│丁○○販賣第二級毒品，│
│    │12日中午│          │陽國小對面    │      │    │    │警詢、偵訊及本│累犯，處有期徒刑柒年肆│
│    │12時許  │          │              │      │    │    │院審理時之自白│月。                  │
│ 十 │        │          │              │ 一次 │1000│ 有 │。            │扣案如附表五編號四所示│
│    │        │          │              │      │元  │    │證人劉榮明於│之甲基安非他命貳包均沒│
│    │        │          │              │      │    │    │警詢、偵訊中之│收銷燬之。扣案如附表五│
│    │        │          │              │      │    │    │證述。        │編號一所示之行動電話（│
│    │        │          │              │      │    │    │通訊監察譯文│惟不含0000000000號SIM │
│    │        │劉榮明（綽│              │      │    │    │              │卡）沒收。            │
│    │        │號「養豬的│              │      │    │    │犯罪嫌疑人指│未扣案之販賣第二級毒品│
│    │        │」）以其09│              │      │    │    │認表。        │所得新台幣壹仟元沒收，│
│    │        │00000000號│              │      │    │    │              │如全部或一部不能沒收時│
│    │        │行動電話撥│              │      │    │    │              │，以丁○○之財產抵償之│
│    │        │打丁○○09│              │      │    │    │              │。                    │
│    │        │00000000號│              │      │    │    │              │                      │
├──┼────┤行動電話  ├───────┼───┼──┼──┼───────┼───────────┤
│    │96年6 月│          │劉榮明豬寮對面│      │    │    │被告丁○○於│丁○○販賣第二級毒品，│
│    │25日下午│          │空寮之柱子內藏│      │    │    │警詢、偵訊及本│累犯，處有期徒刑柒年肆│
│    │6時許   │          │之香煙盒      │      │    │    │院審理時之自白│月。                  │
│十一│        │          │              │      │    │    │。            │扣案如附表五編號四所示│
│    │        │          │              │ 一次 │2000│ 有 │證人劉榮明於│之甲基安非他命貳包均沒│
│    │        │          │              │      │元  │    │警詢、偵訊中之│收銷燬之。扣案如附表五│
│    │        │          │              │      │    │    │證述。        │編號一所示之行動電話（│
│    │        │          │              │      │    │    │通訊監察譯文│惟不含0000000000號SIM │
│    │        │          │              │      │    │    │              │卡）沒收。            │
│    │        │          │              │      │    │    │犯罪嫌疑人指│未扣案之販賣第二級毒品│
│    │        │          │              │      │    │    │認表。        │所得新台幣貳仟元沒收，│
│    │        │          │              │      │    │    │              │如全部或一部不能沒收時│
│    │        │          │              │      │    │    │              │，以丁○○之財產抵償之│
│    │        │          │              │      │    │    │              │。                    │
│    │        │          │              │      │    │    │              │                      │
├──┼────┼─────┼───────┼───┼──┼──┼───────┼───────────┤
│    │96年6 月│真實姓名、│彰化縣北斗鎮中│      │    │    │被告丁○○於│丁○○販賣第二級毒品，│
│十二│12日下午│年籍不詳綽│山路2 段445 巷│      │    │    │警詢、本院審理│累犯，處有期徒刑柒年肆│
│    │2時19分 │號「樂A 」│107號前       │      │    │    │時之自白。    │月。                  │
│    │        │之成年男子│              │      │    │    │通訊監察譯文│扣案如附表五編號四所示│
│    │        │以00000000│              │ 一次 │500 │ 有 │。            │之甲基安非他命貳包均沒│
│    │        │19號行動電│              │      │元  │    │              │收銷燬之。扣案如附表五│
│    │        │話撥打張裕│              │      │    │    │              │編號一所示之行動電話（│
│    │        │昌之093087│              │      │    │    │              │惟不含0000000000號SIM │
│    │        │5863號行動│              │      │    │    │              │卡）沒收。            │
│    │        │電話      │              │      │    │    │              │未扣案之販賣第二級毒品│
│    │        │          │              │      │    │    │              │所得新台幣伍佰元沒收，│
│    │        │          │              │      │    │    │              │如全部或一部不能沒收時│
│    │        │          │              │      │    │    │              │，以丁○○之財產抵償之│
│    │        │          │              │      │    │    │              │。                    │
│    │        │          │              │      │    │    │              │                      │
├──┼────┼─────┼───────┼───┼──┼──┼───────┼───────────┤
│    │96年6 月│真實姓名、│彰化縣田尾鄉中│      │    │    │被告丁○○於│丁○○販賣第二級毒品，│
│十三│21日下午│年籍不詳綽│正路2段公墓旁 │      │    │    │警詢、本院審理│累犯，處有期徒刑柒年肆│
│    │6時25分 │號「黑A 」│              │      │    │    │時之自白。    │月。                  │
│    │        │之成年男子│              │      │    │    │通訊監察譯文│扣案如附表五編號四所示│
│    │        │以00000000│              │ 一次 │1000│ 有 │。            │之甲基安非他命貳包均沒│
│    │        │76號行動電│              │      │元  │    │              │收銷燬之。扣案如附表五│
│    │        │話撥打張裕│              │      │    │    │              │編號一所示之行動電話（│
│    │        │昌之093087│              │      │    │    │              │惟不含0000000000號SIM │
│    │        │5863號行動│              │      │    │    │              │卡）沒收。            │
│    │        │電話      │              │      │    │    │              │未扣案之販賣第二級毒品│
│    │        │          │              │      │    │    │              │所得新台幣壹仟元沒收，│
│    │        │          │              │      │    │    │              │如全部或一部不能沒收時│
│    │        │          │              │      │    │    │              │，以丁○○之財產抵償之│
│    │        │          │              │      │    │    │              │。                    │
├──┼────┼─────┼───────┼───┼──┼──┼───────┼───────────┤
│    │96年6 月│真實姓名、│彰化縣北斗鎮河│      │    │    │被告丁○○於│丁○○販賣第二級毒品，│
│十四│22日上午│年籍不詳之│濱公園內某處  │      │    │    │警詢、本院審理│累犯，處有期徒刑柒年肆│
│    │9時16分 │成年男子以│              │      │    │    │時之自白。    │月。                  │
│    │        │0000000000│              │      │    │    │通訊監察譯文│扣案如附表五編號四所示│
│    │        │號行動電話│              │ 一次 │500 │ 有 │。            │之甲基安非他命貳包均沒│
│    │        │撥打丁○○│              │      │元  │    │              │收銷燬之。扣案如附表五│
│    │        │之00000000│              │      │    │    │              │編號一所示之行動電話（│
│    │        │63號行動電│              │      │    │    │              │惟不含0000000000號SIM │
│    │        │話        │              │      │    │    │              │卡）沒收。            │
│    │        │          │              │      │    │    │              │未扣案之販賣第二級毒品│
│    │        │          │              │      │    │    │              │所得新台幣伍佰元沒收，│
│    │        │          │              │      │    │    │              │如全部或一部不能沒收時│
│    │        │          │              │      │    │    │              │，以丁○○之財產抵償之│
│    │        │          │              │      │    │    │              │。                    │
├──┼────┼─────┼───────┼───┼──┼──┼───────┼───────────┤
│    │96年5 月│真實姓名、│彰化縣北斗鎮中│      │    │    │被告丁○○於│丁○○販賣第二級毒品，│
│十五│5 日晚間│年籍不詳綽│山路2 段445 巷│      │    │    │警詢、本院審理│累犯，處有期徒刑柒年肆│
│    │9時5分  │號「阿同」│107號前       │      │    │    │時之自白。    │月。                  │
│    │        │之成年男子│              │      │    │    │通訊監察譯文│扣案如附表五編號四所示│
│    │        │以00000000│              │ 一次 │1000│ 有 │。            │之甲基安非他命貳包均沒│
│    │        │27號行動電│              │      │元  │    │              │收銷燬之。扣案如附表五│
│    │        │話撥打張裕│              │      │    │    │              │編號一所示之行動電話（│
│    │        │昌之093008│              │      │    │    │              │惟不含0000000000號SIM │
│    │        │7863號行動│              │      │    │    │              │卡）沒收。            │
│    │        │電話      │              │      │    │    │              │未扣案之販賣第二級毒品│
│    │        │          │              │      │    │    │              │所得新台幣壹仟元沒收，│
│    │        │          │              │      │    │    │              │如全部或一部不能沒收時│
│    │        │          │              │      │    │    │              │，以丁○○之財產抵償之│
│    │        │          │              │      │    │    │              │。                    │
└──┴────┴─────┴───────┴───┴──┴──┴───────┴───────────┘
附表三
戊○○單獨販賣第二級毒品甲基安非他命部分
┌──┬────┬─────┬───────┬───┬──┬──┬───────┬───────────┐
│編號│時    間│購毒者及聯│交  易  地  點│次  數│金額│有無│證          據│   主           文    │
│    │        │絡方式    │              │      │    │成交│              │                      │
├──┼────┼─────┼───────┼───┼──┼──┼───────┼───────────┤
│    │96年4 月│庚○○於彰│              │      │    │    │被告戊○○於│戊○○販賣第二級毒品，│
│    │27日前3 │化縣田尾鄉│              │      │    │    │本院審理時之供│處有期徒刑柒年貳月。  │
│ 一 │、4 日內│光明巷49號│              │      │    │    │述。          │未扣案之販賣第二級毒品│
│    │之某日（│丙○○工作│              │      │    │    │證人庚○○於│所得新台幣壹仟元沒收，│
│    │起訴書誤│資源回收場│              │      │    │    │本院審理時之證│如全部或一部不能沒收時│
│    │載為96年│附近巧遇許│              │      │    │    │述。          │，以戊○○之財產抵償之│
│    │5月1日）│仁成，許仁│              │      │    │    │犯罪嫌疑人指│。                    │
│    │        │成便當場邀│              │ 一次 │1000│ 有 │認表。        │                      │
│    │        │約庚○○購│              │      │元  │    │              │                      │
│    │        │買甲基安非│              │      │    │    │              │                      │
│    │        │他命，二人│              │      │    │    │              │                      │
│    │        │便約定時間│              │      │    │    │              │                      │
│    │        │、及右述地│              │      │    │    │              │                      │
│    │        │點交易甲基│              │      │    │    │              │                      │
│    │        │安非他命，│彰化縣北斗鎮中│      │    │    │              │                      │
│    │        │戊○○並將│油加油站之路邊│      │    │    │              │                      │
│    │        │其聯絡電話│              │      │    │    │              │                      │
│    │        │給予庚○○│              │      │    │    │              │                      │
│    │        │以為日後交│              │      │    │    │              │                      │
│    │        │易毒品聯絡│              │      │    │    │              │                      │
│    │        │之用      │              │      │    │    │              │                      │
├──┼────┼─────┤              ├───┼──┼──┼───────┼───────────┤
│    │96年4 月│庚○○以其│              │      │    │    │被告戊○○於│戊○○販賣第二級毒品，│
│ 二 │27日上午│0000000000│              │      │    │    │本院審理時之供│處有期徒刑柒年貳月。  │
│    │11時43分│號行動電話│              │ 一次 │1000│ 有 │述。          │扣案如附表六編號一所示│
│    │        │撥打戊○○│              │      │元  │    │證人庚○○於│之行動電話壹支（不含09│
│    │        │之00000000│              │      │    │    │本院審理時之證│00000000號SIM 卡）沒收│
│    │        │69號行動電│              │      │    │    │述。          │。                    │
│    │        │話        │              │      │    │    │通訊監察譯文│未扣案之販賣第二級毒品│
│    │        │          │              │      │    │    │。            │所得新台幣壹仟元沒收，│
│    │        │          │              │      │    │    │              │如全部或一部不能沒收時│
│    │        │          │              │      │    │    │              │，以戊○○之財產抵償之│
│    │        │          │              │      │    │    │              │；及未扣案之0000000000│
│    │        │          │              │      │    │    │              │號SI M卡沒收，如全部或│
│    │        │          │              │      │    │    │              │一部不能沒收時，追徵其│
│    │        │          │              │      │    │    │              │價額。                │
├──┼────┼─────┼───────┼───┼──┼──┼───────┼───────────┤
│    │96年5 月│真實姓名、│彰化縣北斗鎮中│      │    │    │被告戊○○於│戊○○販賣第二級毒品，│
│    │9 日下午│年籍不詳綽│山路中油加油站│      │    │    │警詢、本院審理│處有期徒刑柒年貳月。  │
│ 三 │6、7時許│號「阿良」│旁            │      │    │    │時之自白。    │扣案如附表六編號一所示│
│    │        │之成年男子│              │      │    │    │通訊監察譯文│之行動電話壹支（不含09│
│    │        │以其093011│              │      │    │    │。            │00000000號SIM 卡）沒收│
│    │        │0319、0987│              │ 一次 │2000│ 有 │              │。                    │
│    │        │220619行動│              │      │元  │    │              │未扣案之販賣第二級毒品│
│    │        │電話撥打許│              │      │    │    │              │所得新台幣貳仟元沒收，│
│    │        │仁成097004│              │      │    │    │              │如全部或一部不能沒收時│
│    │        │1269號行動│              │      │    │    │              │，以戊○○之財產抵償之│
│    │        │電話      │              │      │    │    │              │；及未扣案之0000000000│
│    │        │          │              │      │    │    │              │號SIM 卡沒收，如全部或│
│    │        │          │              │      │    │    │              │一部不能沒收時，追徵其│
│    │        │          │              │      │    │    │              │價額。                │
├──┼────┼─────┼───────┼───┼──┼──┼───────┼───────────┤
│    │96年5 月│真實姓名、│彰化縣北斗鎮中│      │    │    │被告戊○○於│戊○○販賣第二級毒品，│
│    │12日晚間│年籍不詳綽│山路「和記醫院│      │    │    │警詢、本院審理│處有期徒刑柒年貳月。  │
│    │9時19 分│號「阿良」│」旁          │      │    │    │時之自白。    │扣案如附表六編號一所示│
│    │        │之成年男子│              │      │    │    │通訊監察譯文│之行動電話壹支（不含09│
│ 四 │        │以其092338│              │ 一次 │2000│ 有 │。            │00000000號SIM 卡）沒收│
│    │        │9839號行動│              │      │元  │    │              │。                    │
│    │        │電話撥打許│              │      │    │    │              │未扣案之販賣第二級毒品│
│    │        │仁成097004│              │      │    │    │              │所得新台幣貳仟元沒收，│
│    │        │1269號行動│              │      │    │    │              │如全部或一部不能沒收時│
│    │        │電話      │              │      │    │    │              │，以戊○○之財產抵償之│
│    │        │          │              │      │    │    │              │；及未扣案之0000000000│
│    │        │          │              │      │    │    │              │號SIM 卡沒收，如全部或│
│    │        │          │              │      │    │    │              │一部不能沒收時，追徵其│
│    │        │          │              │      │    │    │              │價額。                │
├──┼────┼─────┼───────┼───┼──┼──┼───────┼───────────┤
│    │96年5 月│甲○○以其│彰化縣溪州鄉4 │      │    │    │被告戊○○於│戊○○販賣第二級毒品，│
│    │22日上午│00-0000000│段360 號之1 之│      │    │    │本院審理時之供│處有期徒刑柒年貳月。  │
│ 五 │8時45分 │電話撥打許│魚池          │ 一次 │1000│ 有 │述。          │扣案如附表六編號一所示│
│    │        │仁成之0970│              │      │元  │    │證人甲○○於│之行動電話壹支（不含09│
│    │        │041269號行│              │      │    │    │偵訊中之證述。│00000000號SIM 卡）沒收│
│    │        │動電話    │              │      │    │    │通訊監察譯文│。                    │
│    │        │          │              │      │    │    │。            │未扣案之販賣第二級毒品│
│    │        │          │              │      │    │    │              │所得新台幣壹仟元沒收，│
│    │        │          │              │      │    │    │              │如全部或一部不能沒收時│
│    │        │          │              │      │    │    │              │，以戊○○之財產抵償之│
│    │        │          │              │      │    │    │              │；及未扣案之0000000000│
│    │        │          │              │      │    │    │              │號SIM 卡沒收，如全部或│
│    │        │          │              │      │    │    │              │一部不能沒收時，追徵其│
│    │        │          │              │      │    │    │              │價額。                │
└──┴────┴─────┴───────┴───┴──┴──┴───────┴───────────┘
附表四：無罪部分
┌──┬────┬─────┬────┬─────────┬───┬───┬────────┐
│編號│時    間│購  毒  者│賣 毒 者│交   易   地   點 │次  數│金  額│對照起訴書之附表│
├──┼────┼─────┼────┼─────────┼───┼───┼────────┤
│ 一 │96年6 月│丙  ○  ○│戊 ○ ○│彰化縣田尾鄉新厝村│ 一次 │1000元│附表一編號二    │
│    │16日某時│          │        │光明巷49號        │      │      │                │
├──┼────┼─────┼────┼─────────┼───┼───┼────────┤
│ 二 │96年5 月│真實姓名、│戊 ○ ○│不詳              │ 一次 │2000元│附表一編號十三  │
│    │20日下午│年籍不詳之│        │                  │      │      │                │
│    │5時23分 │男子      │        │                  │      │      │                │
├──┼────┼─────┼────┼─────────┼───┼───┼────────┤
│ 三 │96年5 、│辛  ○  ○│丁 ○ ○│彰化縣永靖鄉港西村│10餘次│1000元│附表二編號十一  │
│    │6 月間  │          │        │產業道路旁        │扣除附│至3000│                │
│    │        │          │        │                  │表二編│元不等│                │
│    │        │          │        │                  │號五、│      │                │
│    │        │          │        │                  │六之七│      │                │
│    │        │          │        │                  │次外  │      │                │
└──┴────┴─────┴────┴─────────┴───┴───┴────────┘
附表五：於被告丁○○住處所扣得之物
一、行動電話壹支（內含0000-000000號SIM卡）。
二、吸食器壹組。
三、玻璃吸食器柒支。
四、甲基安非他命貳包（淨重零點捌壹捌玖公克，驗餘淨重零點
    捌零肆捌公克）。
附表六：於被告戊○○住處所扣得之物
一、行動電話壹支（內含0000000000號SIM卡）。


司法院資訊處製作；財團法人民間司法改革基金會備份。
